臺灣臺北地方法院刑事判決　　　　　　　　　　　　　　九十年度易字第一一四號
　　公　訴　人　臺灣臺北地方法院檢察署檢察官
　　被　　　告　乙○○
右列被告因詐欺案件，經檢察官提起公訴（八十九年度偵字第二一三八三號），本院
判決如左：
    主      文
乙○○共同連續意圖為自己不法之所有，以詐術使人將本人之物交付，處有期徒刑肆
月，如易科罰金，以參佰元折算壹日。緩刑貳年。
    事      實 ：
一、乙○○明知年籍姓名不詳自稱「江經理」及「特別助理」之成年男子，係以虛設
    之公司在報紙分類廣告刊登「徵男司機」，並以00000000號為聯絡電話
    號碼，佯與應徵者稱係從事陪伴女子玩樂等工作，可賺取大筆外快，所得與公司
    五五分帳，惟因公司提供高級汽車使用，故須繳納保證金云云，以騙取不知情之
    應徵者繳交保證金，竟因其於民國八十九年十月二十七日遭該自稱「江經理」之
    人以上開方式詐騙新臺幣（下同）五千元匯款之保證金及交付所有車號ＭＥＯ－
    八０七之重型機車一部為質，為取回所交付之機車，竟與「江經理」等人共同基
    於意圖為自己法所有之概括犯意聯絡，於民國八十九年十月二十八日起，擔任公
    司之外務助理，由「江經理」者與急於尋找工作之甲○○接洽服務項目及地點，
    其再依「江經理」之指示，於同日晚上十時許，在臺北市○○○路、忠孝東路口
    確認甲○○之身分，並陪同前往臺北縣板橋文化路一段四０九號之「臺富當鋪」
    ，由甲○○將其所有之自小客車典當現金十九萬元後，與其共同乘車前往臺北市
    ○○路福華飯店。「江經理」隨即透過電話與王明成連絡，謊稱公司另一位副總
    「廖先生」及客戶「艾咪」小姐業已在該飯店八樓等待，要求甲○○將典當汽車
    所得十九萬元交與公司另外派去之「特別助理」作為使用公司車輛之保證金云云
    ，甲○○不疑有他，陷於錯誤，乃將款項交與該「特別助理」，「江經理」嗣藉
    詞乙○○須將公司車輛加油，支使乙○○先行離開。甲○○因久候無人，打電話
    詢問「江經理」，「江經理」竟又故作神秘，表示有突發狀況，要求甲○○先回
    家，翌日再聯絡說明。八十九年十月二十九日上午，「江經理」又打電話向甲○
    ○誆稱，保證金是三十萬元，甲○○僅繳交十九萬元，須再繳交十一萬元云云，
    甲○○一面敷衍籌錢，一面報警處理。迨當日上午十一時許，「江經理」要求甲
    ○○前往臺北市○○路郵政總局，將款項匯予公司，經甲○○表示不願以匯款方
    式為之後，乙○○隨即依「江經理」之指示，於同日上午十一時許前往該處向甲
    ○○收取十一萬元，因之遭埋伏員警查獲，而未能取得款項。
二、案經臺北市政府警察局大安分局移送臺灣臺北地方法院檢察署檢察官偵查起訴。
    理      由
一、右揭事實，業據被告乙○○於本院審理時坦承不諱，核與被害人甲○○於警、偵
    訊及本院訊問時之陳述情節相符，又被告於八十九年十月二十七日、二十八日及
    二十九日以所使用之行動電話號碼0000000000與電話號碼00000
    000多次聯絡等情，有臺灣大哥大股份有限公司檢附之通聯紀錄一件在卷可按
    ，此外，被告因遭詐騙而匯款五千元及交付機車，乃受「江經理」之指示，詐騙
    被害人甲○○等情，有蘆洲郵局函覆被告匯款五千元之匯款單影本一紙及內政部
    警政署保安警察第一總隊書函（車號ＭＥＯ－八０七之重型機車因違規停車遭舉
    發罰款）一紙存卷可稽，足認被告自白之犯罪事實及犯罪動機均與事實相符，本
    件事證明確，被告犯行堪以認定，應予依法論科。
二、核被告所為，係犯刑法第三百三十九條第一項之詐欺取財罪及同法第三項、第一
    項之詐欺取財未遂罪。被告與該自稱「江經理」、「特別助理」之不詳年籍成年
    男子間，有犯意聯絡及行為分擔，均為共同正犯。其先後二次犯行，時間緊接，
    方法相同，所犯係構成要件相同之罪名，顯係基於概括犯意而為之，為連續犯，
    應依刑法第五十六條規定，以一詐欺取財既遂罪論，並加重其刑。爰審酌被告行
    為時年僅十九歲、智識程度、犯罪之動機、目的、共同詐騙款項之數額及犯罪後
    坦承犯行之態度等一切情狀，量處如主文所示之刑。按刑法第四十一條：「犯最
    重本刑為三年以下有期徒刑之罪，而受六個月以下有期徒刑或拘役之宣告，因身
    體、教育、職業或家庭之關係，執行顯有困難者，得以一元以上三元以下折算一
    日，易科罰金。」規定業於九十年一月四日修正、同年月十日公布、同年月十二
    日生效施行，修正後刑法第四十一條第一項：「犯最重本刑為五年以下有期徒刑
    以下之刑之罪，而受六個月以下有期徒刑或拘役之宣告，因身體、教育、職業、
    家庭之關係或其他正當事由，執行顯有困難者，得以一元以上三元以下折算一日
    ，易科罰金。但確因不執行所宣告之刑，難收矯正之效，或難以維持法秩序者，
    不在此限。」規定較修正前之規定有利於被告，自應依刑法第二條第一項前段規
    定適用修正後刑法第四十一條第一項規定，並諭知易科罰金之折算標準，以資懲
    儆。查被告前未曾受有期徒刑以上刑之宣告，此有臺灣高等法院檢察署刑案紀錄
    簡覆表在卷可徵，其現仍就學中，所交付之上開機車迄今仍未能尋回，已通報人
    車查扣協尋中等情，有學生證影本及臺北市政府警察局大安分局函各一紙在卷可
    憑，本院因認其經此刑之宣告，應知警惕而無再犯之虞，前開宣告之刑，以暫不
    執行為適當，併予宣告緩刑二年，用啟自新。
據上論斷，應依刑事訴訟法第二百九十九條第一項前段，刑法第二條第一項前段、第
二十八條、第五十六條、第三百三十九條第一項、第四十一條第一項前段、第七十四
條第一款，罰金罰鍰提高標準條例第一條前段判決如主文。
本案經檢察官蔡佳玲到庭執行職務
中      華      民      國    九十一    年      六      月    十七      日
                                    臺灣臺北地方法院刑事第五庭
                                        法  官  朱夢蘋
右正本證明與原本無異。
如不服本判決，應於判決送達後十日內，向本院提出上訴狀。
                                        書記官  周小玲
中      華      民      國    九十一    年      六      月     二十     日
附錄：
刑法第三百三十九條
一意圖為自己或第三人不法之所有，以詐術使人將本人或第三人之物交付者，處五年
  以下有期徒刑、拘役或科或併科一千元以下罰金。
二以前項方法得財產上不法之利益或使第三人得之者亦同。
三前二項之未遂犯罰之。
